ru: Механизм отжима швабры: Вращение ножной педалью; Рычажный; Ручной; Потянуть и зафиксировать; Распыление; Роликовый отжим; Скручивание; Другой
el: Μηχανισμός στύψιμου σφουγγαρίστρας: Περιστροφή πεντάλ ποδιού; Μοχλός; Χειροκίνητος; Τραβήξτε και κλειδώστε; Απελευθέρωση ψεκασμού; Ρολό συμπίεσης; Συστροφή; Άλλο
sk-SK: Mechanizmus žmýkania mopu: Rotačný systém s pedálom; Páka; Manuálne; Zaistenie potiahnutím; Uvoľňovanie spreja; Žmýkanie medzi valčekmi; Otočný; Iné
ko: 걸레 탈수 메커니즘: 발판 회전식; 레버; 수동; 당김 고정식; 스프레이 분사식; 압착 롤러식; 트위스트; 기타
zh-TW: 拖把擰乾機制: 腳踏板脫水; 槓桿; 手動; 拉緊並鎖定; 釋放噴霧; 擠壓滾筒; 旋轉式; 其他
sl-SI: Mehanizem za ožemanje mopa: Vrtenje pedala za noge; Vzvod; Ročni; Povlecite in zaklenite; Sproščanje pršila; Stisnite valj; Zasuk; Druga
ro-RO: Mecanism de stoarcere a mopului: Centrifugare cu pedală; Manetă; Manual; Tragere și blocare; Eliberare prin pulverizare; Rolă de presare; Răsucire; Altele
pt-PT: Mecanismo de torção da esfregona: Rotação do pedal; Alavanca; Manual; Puxar e bloquear; Libertação de spray; Rolo de pressão; Torção; Outro
fi: Mopin puristusmekanismi: Jalkapolkimella pyöritys; Vipu; Manuaalinen; Veto ja lukitus; Suihkeen vapautus; Puristettava rulla; Kierre; Muu
th: กลไกการบิดน้ำของไม้ถูพื้น: ปั่นหมาดด้วยเท้าเหยียบ; คันโยก; มือเข็น; ระบบดึงเพื่อล็อก; แบบกดปล่อยน้ำสเปรย์; แบบลูกกลิ้งบีบ; บิด; อื่นๆ
da: Moppes vridemekanisme: Fodpedalens rotation; Håndtag; Manuel; Træk og lås; Sprayfrigivelse; Klemrulle; Dreje; Andet
hu: Mop facsaró mechanizmus: Forgatás lábpedállal; Kar; Manuális; Húzás és rögzítés; Permetezés; Szorítóhenger; Elfordítható; Egyéb
vi: Cơ chế vắt của cây lau nhà: Vắt bằng bàn đạp chân; Đòn bẩy; Thủ công; Kéo và khóa; Cơ chế phun tia; Trục vắt ép; Xoắn; Khác
nb: Moppens vrirmekanisme: Fotpedalrotasjon; Spak; Manuell; Trekk og lås; Sprayfrigjøring; Klemrulle; Vri; Annet
pt-BR: Mecanismo de torção do esfregão: Giro por pedal; Alavanca; Manual; Puxar e travar; Liberação por spray; Rolo espremedor; Torção; Outro
ja: モップ絞りの仕組み: フットペダルスピン; レバー; 手動; プル＆ロック; スプレーリリース; スクイーズローラー; ツイスト; その他
nl: Uitwringmechanisme dweil: Voetpedaal-wringmechanisme; Hendel; Handmatig; Trekken en vergrendelen; Spray-functie; Knijproller; Draai; Overig
es: Mecanismo de escurrido de fregona: Giro del pedal; Palanca; Manual; Tirar y bloquear; Liberación por pulverización; Rodillo de compresión; Girar; Otros
en: Mop wringing mechanism: Foot pedal spin; Lever; Manual; Pull and lock; Spray release; Squeeze roller; Twist; Other
lt-LT: Šluotos gręžimo mechanizmas: Kojos pedalo sukimas; Svirtis; Rankinis; Patraukite ir užfiksuokite; Purškimo išleidimas; Suspaudžiamas volelis; Pasukamas; Kita
bg-BG: Механизъм за изстискване на моп: Въртене с натискане на педал; Лост; Ръчно; Дърпане и заключване; Пръскане на спей; Изстискваща ролка; Извъртане; Друго
zh-CN: 拖把拧干装置: 脚踏旋转; 杠杆; 手动; 拉锁式; 喷洒释放; 挤压辊; 扭转; 其他
tr: Paspas sıkma mekanizması: Ayak pedallı sıkma; Kollu; Manuel; Çek ve kilitle; Sprey püskürtme; Sıkma silindiri; Dönme; Diğer
it: Meccanismo di strizzatura del mocio: rotazione del pedale; Leva; Manuale; Tirare e bloccare; rilascio spray; Rullo di compressione; A torsione; Altro
pl: Mechanizm wyżymania mopa: Mechanizm obrotowy z pedałem; Dźwignia; Ręczny; Pociągnij i zablokuj; Zwolnienie natrysku; Wałek wyciskający; Skręcany; Pozostałe
de: Auswringmechanismus des Mopps: Fußpedal; Hebel; Manuell; Mopppresse; Sprühwischer; Quetschwalze; Twistlock; Sonstiges
hr-HR: Mehanizam cijeđenja brisača: Okretanje pedale; Poluga; Ručno; Povlačenje i zaključvanje; Raspršivač; Valjak za cijeđenje; Zavijanje; Ostalo
fr: Mécanisme d’essorage de la serpillière: Rotation à pédale; Levier; Manuel; Tirer et verrouiller; Déverrouillage par pulvérisation; Rouleau à presser; Twist; Autre
cs: Mechanismus ždímání mopu: Nožní pedál pro roztočení; Páka; Ruční; Zatažení a zajištění; Rozprašovač s páčkou; Ždímací válce; Otočné; Jiné
sv: Moppvridningsmekanism: Fotpedalens rotation; Spak; Manuell; Dra och lås; Sprayutsläpp; Pressrulle; Vridande; Övrigt